臺灣基隆地方法院宣示判決筆錄　　　　　 96年度訴字第404號
公　訴　人　臺灣基隆地方法院檢察署檢察官
被　　　告　戊○○
被　　　告　辛○○
被　　　告　庚○○
被　　　告　癸○○
被　　　告　己○○
被　　　告　壬○○
被　　　告　子○○
被　　　告　丑○○
被　　　告　乙○○○
被　　　告　甲○○
被　　　告　丙○○
被　　　告　丁○○
上列被告因妨害投票案件，於中華民國96年6月12日下午4時整許
，在本院第二法庭宣示判決，出席職員如下：
　　　　　法　官　齊　潔
　　　　　書記官　潘端典
　　　　　通　譯　陳欣男
法官起立朗讀判決主文、犯罪事實要旨、處罰條文、附記事項，
及告以上訴限制、期間並提出上訴狀之法院，且諭知記載其內容
：
一、主  文：
    戊○○共同以非法之方法，使投票發生不正確之結果，處有
    期徒刑伍月，如易科罰金，以銀元參佰元即新台幣玖佰元折
    算壹日。褫奪公權貳年。緩刑參年。
    辛○○、庚○○、癸○○、己○○、壬○○、子○○、丑○○、乙○○○、甲○○、丙○○、丁○○共同以非法之方法
    ，使投票發生不正確之結果，各處有期徒刑肆月，如易科罰
    金，均以銀元參佰元即新台幣玖佰元折算壹日。均褫奪公權
    貳年。均緩刑參年。
二、犯罪事實要旨：
    戊○○係臺北縣雙溪鄉泰平村第18屆村長候選人，辛○○為
    戊○○之子，庚○○為戊○○之妹，癸○○、己○○為戊○○之弟，壬○○、子○○、丑○○為戊○○之堂弟，乙○○○為戊○○之大姨子，甲○○為乙○○○之子，丙○○為戊○○之小姨子，丁○○為丙○○之女。其等均明知於民國95
    年6 月10日舉行之臺北縣雙溪鄉第18屆鄉民代表暨村長選舉
    ，依公職人員選舉罷免法第15條第1 項之規定，在各該選舉
    區繼續居住4 個月以上者，始為該選舉區之選舉人；且均知
    辛○○、庚○○、癸○○、己○○、壬○○、子○○、丑○○、乙○○○、甲○○、丙○○、丁○○等11人實際上均未
    居住在臺北縣雙溪鄉泰平村，竟為圖戊○○能順利當選，而
    由戊○○分別與辛○○、庚○○、癸○○、己○○、壬○○
    、子○○、丑○○、乙○○○、甲○○、丙○○、丁○○等
    11人共同基於虛設戶籍，使各該遷入登記者能符合前開規定
    成為臺北縣雙溪鄉泰平村村長選舉之選舉人，並於投票日行
    使投票權，使投票發生不正確結果之犯意聯絡，由戊○○於
    94年11月4日 代癸○○、己○○，於94年12月14日代子○○
    、丑○○向臺北縣雙溪鄉戶政事務所虛偽申報遷移戶籍至臺
    北縣雙溪鄉泰平村烏山1 號；由戊○○於95年2月7日代辛○○，於94年11月22日代乙○○○、甲○○，於94年8 月25日
    代丁○○向臺北縣雙溪鄉戶政事務所虛偽申報遷移戶籍至臺
    北縣雙溪鄉泰平村烏山55號；由庚○○於94年8 月25日、丙○○於94年8月2日親至臺北縣雙溪鄉戶政事務所虛偽申報遷
    移戶籍至臺北縣雙溪鄉泰平村烏山55號，由壬○○於94年12
    月14日親至臺北縣雙溪鄉戶政事務所虛偽申報遷移戶籍至臺
    北縣雙溪鄉泰平村烏山1 號，嗣壬○○、子○○、丑○○因
    臺北縣雙溪鄉泰平村烏山1 號設籍人口過多，又於94年12月
    19日將戶籍虛偽遷移至臺北縣雙溪鄉泰平村料角坑26號，使
    該管戶籍機關登載於戶籍資料，並由臺北縣選舉委員會依據
    該項戶籍登記，將其等編入「臺北縣雙溪鄉第18屆鄉民代表
    暨村長選舉」之選舉人名冊中，並公告確定。辛○○、庚○○、癸○○、己○○、壬○○、子○○、丑○○、乙○○○
    、甲○○、丙○○、丁○○等11人進而於95年6 月10日當天
    前往前開戶籍所在地之投票所投票，使臺北縣雙溪鄉泰平村
    第18屆村長選舉之投票發生票數不實增加之不正確之結果。
    辛○○、庚○○、癸○○、己○○、壬○○、子○○、丑○○、乙○○○、甲○○、丙○○、丁○○等11人並於選後未
    幾復將戶籍遷離臺北縣雙溪鄉泰平村。
三、處罰條文：
    刑法第2條第1項、第11條、第28條、第74條第1 款、修正前
    刑法第146條第1項、第41條第1項前段、第37條第2項，公職
    人員選舉罷免法第98條第3 項，修正前罰金罰鍰提高標準條
    例第2條，現行法規所定貨幣單位折算新台幣條例第2條。
四、協商判決除有刑事訴訟法第454條之4第1項第1款於本訊問程
    序終結前，被告撤銷協商合意或檢察官撤回協商聲請者；第
    2款被告協商之意思非出於自由意志者；第4款被告所犯之罪
    非第455條之2第1項所定得以協商判決者；第6款被告有其他
    較重之裁判上一罪之犯罪事實者；第 7款法院認應諭知免刑
    或免訴、不受理者情形之一，及違反同條第 2項「法院應於
    協商合意範圍內為判決；法院為協商判決所科之刑，以宣告
    緩刑或 2年以下有期徒刑、拘役或罰金為限」之規定者外，
    不得上訴。
五、如不服本件判決，得自收受判決送達之日起10日內，向本院
　　提出上訴書狀，上訴於第二審法院。
中　　華　　民　　國　　96　　年　　6　　月　　12　　日
                   臺灣基隆地方法院刑事第二庭
                      書  記  官  潘端典
                      法      官  齊  潔
以上正本證明與原本無異。
本判決除有刑事訴訟法第455條之4第1項第1款、第2款、第4款、
第6款、第7款所定情形之一，或違反同條第2項規定者外，不得
上訴。
如有前揭除外情形，對於本件判決如有不服，應於收受送達後10
日內，向本院提出上訴書狀，上訴於臺灣高等法院，並按他造當
事人之人數附具繕本。
中　　華　　民　　國　　96　　年　　6　　月　　12　　日
                      書  記  官  潘端典
附錄論罪法條：
中華民國刑法第146條
以詐術或其他非法之方法，使投票發生不正確之結果或變造投票
之結果者，處五年以下有期徒刑。
意圖使特定候選人當選，以虛偽遷徙戶籍取得投票權而為投票者
，亦同。
前二項之未遂犯罰之。
